【裁判字號】    89,台上,7446
【裁判日期】    891207
【裁判案由】    偽造有價證券
【裁判全文】
最高法院刑事判決                              八十九年度台上字第七四四六號
    上  訴  人  甲○○
    選任辯護人  魯寶文律師
右上訴人因偽造有價證券案件，不服台灣高等法院中華民國八十九年九月十五日第二
審判決（八十九年度上訴字第二三九三號，起訴案號：台灣板橋地方法院檢察署八十
七年度偵緝字第一二八七號），提起上訴，本院判決如左：
    主  文
上訴駁回。
    理  由
按刑事訴訟法第三百七十七條規定，上訴於第三審法院，非以判決違背法令為理由，
不得為之。是提起第三審上訴，應以原判決違背法令為理由，係屬法定要件。如果上
訴理由狀並未依據卷內訴訟資料，具體指摘原判決不適用何種法則或如何適用不當，
或所指摘原判決違法情事，顯與法律規定得為第三審上訴理由之違法情形，不相適合
時，均應認其上訴為違背法律上之程式，予以駁回。本件原判決綜合調查證據之結果
，認上訴人甲○○牽連犯有刑法第二百零一條第一項意圖供行使之用而偽造有價證券
罪，第二百十六條第二百十條行使偽造私文書，及同法第三百三十九條第一項詐欺取
財罪（為累犯）之事實，因認第一審判決依牽連犯關係，從一重之前罪處斷，並依刑
法第四十七條累犯之規定加重其刑後，量處有期徒刑年肆月；翔順小客車租賃有限
公司租用汽車切結書上偽造之「簡月慧」署押壹枚，偽造以簡月慧為發票人，發票日
民國八十六年五月二十三日，票號0000000，面額新台幣六十萬元之本票一張
均沒收，為無不合，予以維持，駁回上訴人在第二審之上訴，已詳認定犯罪事實之
依據及憑以認定之理由，並對上訴人否認犯罪之辯詞，如何不足採信，均已依據卷內
資料予以指駁及說明，從形式上觀察，原判決並無違背法令情形。上訴意旨謂：本件
依上訴人在歷審中之辯解，及證人張金泉之證述，已足以證明上訴人係聽從江支宏所
云，確已獲簡月慧授權，始在系爭本票及汽車租賃契約書上簽署「簡月慧」姓名，主
觀上並無偽造有價證券及行使偽造私文書之犯意等語，係就原判決已詳為論斷與說明
之事項，再為事實上之爭執，殊非適法之第三審上訴理由。又所謂間接正犯乃直接正
犯之對待，係指犯罪行為人不躬自實行犯罪之行為，而利用無責任能力人，不負責任
之人，或他人之職務上業務上之行為，以實施自己所欲之犯罪行為而言。間接正犯因
係利用他人為其犯罪，而該他人由於被利用，乃不成立犯罪，故其本質仍為單獨正犯
之形態，並非共同正犯。本件依原判決所認定之事實，江支宏因陪同上訴人向翔順公
司租車，及在租用汽車切結書上簽署自己姓名而為共同承租人，然江支宏並未為任何
犯罪行為，上訴人亦未利用江支宏為本件犯罪行為，依上說明，原判決未論上訴人以
間接正犯，難謂有不適用法則之違法。此外，上訴人徒憑己意，對原審職權之適法行
使及原判決理由已詳為論斷之事項，任意爭辯，顯與法定上訴第三審之形式要件不符
，其上訴違背法律上之程式，應予駁回。
據上論結，應依刑事訴訟法第三百九十五條前段，判決如主文。
中      華      民      國    八十九    年     十二     月      七      日
                              最高法院刑事第六庭
                                  審判長法官  謝  家  鶴
                                        法官  洪  文  章
                                        法官  花  滿  堂
                                        法官  陳  世  淙
                                        法官  洪  佳  濱
      右正本證明與原本無異
                                              書  記  官
中      華      民      國    八十九    年     十二     月    二十六    日


司法院資訊處製作；財團法人民間司法改革基金會備份。
